【裁判字號】    99,台抗,391
【裁判日期】    990521
【裁判案由】    請求分割共有物強制執行聲明異議
【裁判全文】
最高法院民事裁定              九十九年度台抗字第三九一號
再 抗告 人  甲○○○
代  理  人  莊 柏 林律師
上列再抗告人因與相對人丙○○間請求分割共有物強制執行事件
，聲明異議，對於中華民國九十九年一月二十九日台灣高等法院
裁定（九十九年度抗字第六十八號），提起再抗告，本院裁定如
下：
    主  文
再抗告駁回。
再抗告程序費用由再抗告人負擔。
    理  由
按對於抗告法院所為抗告有無理由之裁定再為抗告，僅得以其適
用法規顯有錯誤為理由，民事訴訟法第四百八十六條第四項規定
自明。此項規定，依強制執行法第三十條之一，於強制執行程序
準用之。所謂適用法規顯有錯誤，係指原裁定就其取捨證據所確
定之事實，適用法規顯有錯誤而言。不包括判決不備理由、理由
矛盾或漏未斟酌證據及認定事實錯誤之情形在內。本件相對人以
台灣士林地方法院（下稱士林地院）九十四年度重訴字第一三九
號分割共有物確定判決為執行名義，向士林地院聲請強制執行，
請求變賣台北市○○區○○段三小段五九二、五九二之一及五九
四號土地（下稱系爭土地），所得價金按相對人十分之九、再抗
告人十分之一之比例分配。再抗告人對之聲明異議，士林地院司
法事務官以九十八年八月二十四日九十六年度執字第二五一二八
號裁定駁回其異議，再抗告人不服，提出異議，士林地院執行法
官以九十八年十一月十九日九十八年度執事聲字第二四號裁定駁
回再抗告人之異議，再抗告人對之提起抗告，原法院以：按強制
執行應依執行名義為之，強制執行法第四條第一項定有明文。相
對人以上開判決為執行名義，聲請本件分割共有物事件之執行，
該判決主文及理由均載明系爭土地准予以變賣，所得價金按兩造
應有部分比例即相對人十分之九、再抗告人十分之一分配，並無
再抗告人所稱以「原物」分割之情形。執行法院應依執行名義所
載內容執行，對分割方式無裁量權，再抗告人亦無選擇分割方式
之自由。又依士林地院民事執行處九十八年四月二十一日通知，
可知本件係就執行標的物全部拍賣。至訴外人乙○○與相對人間
信託關係如何及應由何人領取執行分配款項，再抗告人並無利害
關係，不得對之異議等詞，爰裁定維持士林地院之裁定，駁回再
抗告人之抗告，經核並無適用法規顯有違誤之情形。再抗告人對
之提起再抗告，再抗告論旨雖稱：執行法院未原物分配，侵害伊
自由處分權；拍賣公告主旨及說明未記載相對人應有部分之不動
產；相對人受乙○○信託，以進行訴訟為目的，強制執行應屬無
效；拍賣公告備註欄有誤、拍賣標的範圍與判決主文不符；拍賣
公告不實記載系爭土地雜草林木叢生云云，無非係就執行標的與
其範圍及原法院取捨證據及認定事實之當否為爭執，要與適用法
規是否顯有錯誤無涉，依上說明，其再抗告自非合法。末查本件
債權計算書記載債權人尚有第一順位抵押權人聯邦商業銀行，再
抗告人主張該債權不實，並聲明異議，應由士林地院民事執行處
另行依法處理，附此指明。
據上論結，本件再抗告為不合法。依強制執行法第三十條之一，
民事訴訟法第四百九十五條之一第二項、第四百八十一條、第四
百四十四條第一項本文、第九十五條、第七十八條，裁定如主文
。
中    華    民    國  九十九  年    五    月  二十一  日
                      最高法院民事第二庭
                          審判長法官  吳  正  一
                                法官  陳  淑  敏
                                法官  阮  富  枝
                                法官  陳  重  瑜
                                法官  簡  清  忠
本件正本證明與原本無異
                                      書  記  官
中    華    民    國  九十九  年    五    月  三十一  日
                                                      Q

司法院資訊處製作；財團法人民間司法改革基金會備份。
